最高法院刑事判決　　　　　　九十四年度台上字第六七三八號
　　上　訴　人　甲○○
　　　　　　　　　　　　3號
上列上訴人因違反毒品危害防制條例案件，不服台灣高等法院台
南分院中華民國九十二年四月九日第二審判決（九十二年度上訴
字第一一六號，起訴案號：台灣台南地方法院檢察署九十一年度
偵字第八二四四號），提起上訴，本院判決如下：
    主  文
原判決撤銷，發回台灣高等法院台南分院。
    理  由
本件原判決認定上訴人甲○○曾因施用第二級毒品安非他命，經
法院判處有期徒刑八月，於民國九十年二月二十日確定，嗣經法
院裁定免其刑之執行。竟不知悔改，於九十一年八月九日凌晨零
時許，在台南市○○路與中華西路口小北百貨旁，以新台幣（下
同）約六、七萬元價格，向綽號「福仔」不詳真實姓名男子，購
買第一級毒品海洛因四小包及第二級毒品安非他命二大包、一小
包。嗣意圖販賣他人，惟尚未覓得買主，即於同日凌晨二時許，
在台南市○○○○街九十一號前，為警查獲，並當場扣得其意圖
販賣而持有海洛因四小包（鑑定時經分為二包，一包淨重三．０
七公克、包裝重０．八三公克，一包淨重一三．三三公克、包裝
重二．一一公克）及安非他命四大包、一小包（鑑定時經分為三
包，一包驗餘淨重三三．五四公克、一包驗餘淨重三七．二七公
克、一包驗餘淨重一．二五公克）等情，因而撤銷第一審諭知上
訴人無罪之判決，改判論處上訴人意圖販賣而持有第一級毒品及
意圖販賣而持有第二級毒品兩項罪刑，固非無見。
惟查：(一)原判決事實既認定上訴人於上揭時地同時向綽號「福仔
」之男子，一次購入第一級毒品海洛因四小包及第二級毒品安非
他命二大包、一小包，嗣意圖販賣他人，同時持有海洛因四小包
及安非他命四大包、一小包而被警察查獲等情，則上訴人是否以
一行為同時意圖販賣而持有上揭二種毒品？即上訴人所犯意圖販
賣而持有第一級毒品及意圖販賣而持有第二級毒品之犯行是否有
想像競合犯關係，而應從一重處斷？抑或成立前述二罪？原審未
詳予查明審酌，遽論處上訴人上揭二項罪刑，自有查證未盡之違
誤。又原判決理由認上訴人犯上揭二罪，犯意各別，並未明其
依憑認定之證據，亦有理由不備之違誤。上訴意旨執以指摘原判
決不當，尚非無理由，應認原判決有撤銷發回更審之原因。又上
訴人行為後，毒品危害防制條例已於九十二年七月九日修正公布
全文三十六條，於九十三年一月九日施行，更為審判時應併予注
意，附此明。
據上論結，應依刑事訴訟法第三百九十七條、第四百零一條，判
決如主文。
中　　華　　民　　國　九十四　年　 十一 　月　 三十 　日
                      最高法院刑事第十庭
                          審判長法官  陳　正　庸
                                法官  賴　忠　星
                                法官  王　居　財
                                法官  林　開　任
                                法官  林　立　華
      本件正本證明與原本無異
                                      書  記  官
中　　華　　民　　國　九十四　年　 十二 　月 　十五 　日
                                                      Ｅ
